【裁判字號】    94,訴,566
【裁判日期】    950316
【裁判案由】    毒品危害防制條例
【裁判全文】
臺灣苗栗地方法院刑事判決               94年度訴字第566號
公  訴  人  臺灣苗栗地方法院檢察署檢察官
被      告  甲○○
上列被告因違反毒品危害防制條例案件，經檢察官提起公訴（94
年度毒偵字第1453號），及移送併案審理（臺灣新竹地方法院檢
察署94年度毒偵字第2192號、94年度速偵字第1863號、95年度速
偵字第68號），被告於本院準備程序進行中，就被訴事實為有罪
之陳述，經本院告知簡式審判程序意旨，並聽取公訴人及被告之
意見後，合議裁定由受命法官獨任進行簡式審判程序審理，本院
判決如下：
    主  文
甲○○連續施用第一級毒品，處有期徒刑玖月。扣案之第一級毒
品海洛因陸小包（淨重合計柒點壹捌公克，空包裝重合計壹點肆
肆公克）沒收銷燬之；扣案之塑膠盒貳個、空塑膠袋拾個，均沒
收。又連續施用第二級毒品，處有期徒刑伍月。扣案之第二級毒
品安非他命貳小包（毛重合計貳點零伍公克）沒收銷燬之；扣案
之分裝吸管壹支，沒收。應執行有期徒刑壹年。扣案之第一級毒
品海洛因陸小包（淨重合計柒點壹捌公克，空包裝重合計壹點肆
肆公克）及第二級毒品安非他命貳小包（毛重合計貳點零伍公克
）沒收銷燬之；扣案之塑膠盒貳個、空塑膠袋拾個、分裝吸管壹
支，均沒收。
    事  實
一、甲○○前因施用毒品案件，經臺灣新竹地方法院裁定送觀察
    、勒戒後，認無繼續施用毒品之傾向，於民國91年7 月31日
    釋放而出觀察勒戒處所，並由臺灣新竹地方法院檢察署檢察
    官於同日，以91年度毒偵字第118 號、第827 號為不起訴處
    分確定。詎其猶仍不知悛悔，於上述觀察、勒戒執行完畢釋
    放後5 年內，復分別基於施用第1 級毒品海洛因、第2 級毒
    品安非他命之概括犯意，自94年9 月初某日起，至95年1 月
    5 日止，在新竹市○○區○○里○ 鄰○○路○ 段325 巷7 號
    住處、苗栗縣竹南鎮遊樂場廁所、新竹市○○路○ 段939 巷
    2 號、新竹縣竹北市金玉遊樂場廁所內等處所，分別以第1
    級毒品海洛因摻入香菸內抽吸、將第2 級毒品安非他命置於
    鋁箔紙燒烤吸食煙霧等方式，分別連續施用第1 級毒品海洛
    因、第2 級毒品安非他命多次，而於下列時、地，為警查獲
    ，始悉上情。
  (一)、於94年9 月10日15時許，甲○○搭乘吳趙棋（檢察官另案
      偵辦）所駕駛之車牌號碼H2─4328號自用小客車，途經苗
      栗縣竹南鎮○○里○○路○ 段（龍鳳宮）前，因車輛前方
      未懸掛車牌，而為執行勤務之警員攔檢盤查，進而扣得其
      所有之第1 級毒品海洛因2 包（合計淨重4.88公克，空包
      裝重0.53公克），經採集其尿液送請檢驗後，結果呈現嗎
      啡、安非他命、安非他命陽性反應。
  (二)、於94年11月22日23時50分許，為警在新竹市○○路○ 段93
      9 巷2 號查獲，扣得其所有之第1 級毒品海洛因4 包（合
      計淨重2.30公克，空包裝重0.91公克）、塑膠盒2 個、空
      塑膠袋10個。
  (三)、於94年12月14日凌晨0 時35分許，為警在新竹縣竹北市○
      ○路711 巷4 弄30號前查獲，在其所駕駛車牌號碼為Z7─
      6941號自用小客車上，扣得第2 級毒品安非他命1 包（毛
      重0.85公克）。
  (四)、於95年1 月6 日凌晨1 時許，為警在新竹縣竹北市○○○
      街○ 段173 號前查獲，扣得其所有之第2 級毒品安非他命
      1 小包（毛重1.2 公克）、分裝吸食管1支。
二、案經苗栗縣警察局竹南分局報告臺灣苗栗地方法院檢察署檢
    察官偵查起訴，及新竹市警察局第一分局、第三分局、新竹
    縣警察局竹北分局報告臺灣新竹地方法院檢察署檢察官偵查
    後移送本院併案審理。
    理  由
一、本件被告甲○○所犯為死刑、無期徒刑或最輕本刑為3 年以
    上有期徒刑以外之罪，其於準備程序中就被訴事實為有罪之
    陳述，經法官告知簡式審判程序之旨，並聽取公訴人之意見
    後，爰依刑事訴訟法第273 條之1 第1 項規定，由受命法官
    獨任進行簡式審判程序，合先敘明。
二、訊據被告甲○○對於前述犯罪事實坦承不諱，且有第1 級毒
    品海洛因6 小包（淨重合計7 點18公克，空包裝重合計1.44
    公克）、塑膠盒2 個、空塑膠袋10個、第2 級毒品安非他命
    2 包（毛重2.05公克）、分裝吸管1 支扣案可稽。又有法務
    部調查局94年12月02日調科壹字第990001361 號、95年02月
    07日調科壹字第100002812 號鑑定通知書。而其為警所採集
    之尿液，經檢驗之結果，呈嗎啡、安非他命陽性反應，復有
    詮昕科技股份有限公司94年10月17日詮昕（報）字第苗檢94
    1017號函暨所附濫用藥物尿液檢驗報告1 份、苗栗縣警察局
    竹南分局偵辦違反毒品危害防制條例案件尿液鑑驗代碼對照
    表及濫用藥物尿液檢驗檢體監管紀錄表1 份、中山醫學大學
    附設醫院藥物濫用檢測中心94年10月21日檢驗報告1 份附卷
    可憑。復有臺灣苗栗地方法院檢察署94年度保管字第251 號
    扣押物品清單1 紙、苗栗縣警察局竹南分局查獲甲○○涉嫌
    毒品危害防制條例毒品初步鑑驗報告單各1 紙、臺灣新竹地
    方法院檢察署94年度保管字第92184 號扣押物品清單1 張、
    同署94年白保管字第499 號扣押物品清單1 紙、新竹縣警察
    局竹北分局搜索筆錄、扣押物品目錄表各1 張、新竹市警察
    局第三分局搜索扣押筆錄、扣押物品目錄表各1 份、照片19
    張在卷可考，其施用第1 級毒品海洛因、第2 級毒品安非他
    命之犯行，洵堪認定。
三、被告甲○○因施用毒品案件，經臺灣新竹地方法院裁定送觀
    察、勒戒後，認無繼續施用毒品之傾向，於91年7 月31日釋
    放而出觀察勒戒處所，並由臺灣新竹地方法院檢察署檢察官
    於同日，以91年度毒偵字第118 號、第827 號為不起訴處分
    確定在案，此有臺灣高等法院被告全國前案紀錄表及臺灣苗
    栗地方法院檢察署刑案資料查註紀錄表各1 份附卷可佐，其
    於違反毒品危害防制條例案件，經觀察勒戒執行完畢釋放後
    5 年內再犯毒品危害防制條例第10條之罪，依同條例第23條
    第2 項之規定，應依法論科。核被告甲○○所為，係犯毒品
    危害防制條例第10條第1 項之施用第1 級毒品罪、同法第10
    條第2 項之施用第2 級毒品罪。被告為施用第1 級毒品、第
    2 級毒品，而持有海洛因、安非他命之低度行為，均應為施
    用之高度行為所吸收，均不另論罪。又被告前述多次施用第
    1 級毒品海洛因、第2 級毒品安非他命之犯行，各自時間緊
    接，各自所犯之罪名與構成要件相同，顯係各自基於概括犯
    意而為，應依連續犯規定論以一罪，並加重其刑。又「被告
    就犯罪事實欄一、(二)至(四)部分之施用第1 級毒品、第2 級毒
    品之犯行（亦即臺灣新竹地方法院檢察署檢察官94年度毒偵
    字第2192號、94年度速偵字第1863號、95年度速偵字第68號
    部分之犯行），雖未經檢察官起訴，但此部分之犯行，與上
    述起訴部分之犯行，有連續犯之裁判上一罪關係，應為起訴
    效力所及，且經檢察官移送本院併案審理，本院自得予以審
    酌，附此敘明」。其所犯上開2 罪，犯意各別，行為亦殊，
    應予分論併罰。爰審酌被告歷經觀察勒戒程序，旋即於前述
    時、地，分別連續施用第1 級毒品海洛因、第2 級毒品安非
    他命，顯見其意志不堅，無悔改之決心，本不宜寬貸，惟其
    所為尚未害及他人，犯罪後坦承犯行、態度良好，以及其犯
    罪動機、目的、手段、所生危害等一切情狀，分別就其施用
    第1 級毒品、第2 級毒品之犯行，量處如主文所示之刑，並
    定其應執行刑。
四、扣案之第1 級毒品海洛因6 小包（淨重合計7.18公克，空包
    裝重合計1.44公克），第2 級毒品安非他命2 小包（毛重2.
    05公克），係屬違禁物，不問屬於犯人與否，均應依毒品危
    害防制條例第18條第1 項前段之規定沒收銷燬之。又扣案之
    塑膠盒2 個、塑膠空包裝10個，雖被告於審判時否認為其所
    有，但其於警詢時陳稱：係其所有而為警查獲等語（參臺灣
    新竹地方法院檢察署94年毒偵字第2192號卷第11頁背面），
    且經證人即當時在場之蔡青龍、吳文良、陳弘正、陳煜鈞、
    蔡明宗、林建財陳述屬實（參同偵卷第16頁、第19頁背面、
    第22頁背面、第26頁、第28頁、第30頁背面），足見該等物
    品應屬其所有。且其自陳有施用第1 級毒品之犯行，可見塑
    膠盒2 個、塑膠空包裝10個係供其施用第1 級毒品或預備施
    用第1 級毒品之用。而扣案之分裝吸食管1 支，係其所有且
    供其施用第2 級毒品之用，均應依刑法第38條第1 項第2 款
    之規定沒收之。
五、至為警於上述時、地扣案之安非他命1 小包、吸食器1 組及
    玻璃頭2 個（扣押於臺灣新竹地方法院檢察署94年毒偵字第
    2192號案件中），被告甲○○否認係其所有，且衡諸於同時
    、地為警查獲的證人蔡青龍陳稱該等物品係渠所有，證人吳
    文良、陳弘正、陳煜鈞、蔡明宗、林建財均陳稱係蔡青龍所
    有，且有照片3 張（參同偵卷第37、44頁）、扣押物品目錄
    表1 份（參同偵卷第8 頁）在卷可佐，足證該等物品非被告
    甲○○所有，與本案無關，本院自不得予以宣告沒收，應由
    檢察官另行依法處理，附此敘明。
據上論斷，應依刑事訴訟法第273 條之1 第1 項、第299 條第1
項前段，毒品危害防制條例條第10條第1 項、第2 項、第18條第
1 項前段，刑法第11條、第56條、第38條第1 項第2 款、第51條
第5 款，判決如主文。
本件經檢察官黃智勇到庭執行職務。
中    華    民    國    95    年    3     月    16    日
                  刑事第三庭    法  官  呂 曾 達
以上正本與原本無異。
如不服本判決，應於送達後10日內，向本院提出上訴狀（應附繕
本）。
                                書記官  陳 淑 華
中    華    民    國    95    年    3     月    16    日
附錄論罪科刑法條：
毒品危害防制條例第10條
施用第一級毒品者，處 6 月以上 5 年以下有期徒刑。
施用第二級毒品者，處 3 年以下有期徒刑。


司法院資訊處製作；財團法人民間司法改革基金會備份。
